臺灣花蓮地方法院刑事判決　　　　　　　　　　　　　　九十四年度訴字第一號
　　公　訴　人　臺灣花蓮地方法院檢察署檢察官
　　被　　　告　乙○○
右列被告因違反毒品危害防治條例案件，經檢察官提起公訴（九十三年度毒偵字第二
二○號、第四八○號、第六○○號、第六○一號）及移
毒偵字第六號），本院裁定行簡式審判程序審理後，判決如左：
    主  文
乙○○連續施用第一級毒品，累犯，處有期徒刑玖月，扣案第一級毒品海洛因貳小包
（合計淨重零點伍柒公克），沒收銷燬之；又連續施用第二級毒品，累犯，處有期徒
刑陸月，應執行有期徒刑壹年貳月，扣案第一級毒品海洛因貳小包（合計淨重零點伍
柒公克），沒收銷燬之。
    事  實
一、乙○○前於民國九十三年間，因偽造文書案件，經本院以九十三年度玉簡字第二
    七號判處有期徒刑四月，如易科罰金以三百元折算一日確定，並於九十三年七月
    一日繳納易科罰金執行完畢。其另於九十二年間，因施用毒品案件，經本院裁定
    送勒戒處所施以觀察、勒戒後，認有繼續施用毒品之傾向，再以裁定令入強制戒
    治處所施以強制戒治處分，其後於九十三年三月十五日經本院裁定停止戒治付保
    護管束，而於九十三年九月九日保護管束期滿執行完畢。詎其猶不知悔改，嗣又
    基於施用第一級毒品海洛因與第二級毒品安非他命之各別概括犯意，自九十三年
    五月三日起，至九十三年十月十三日止，在花蓮縣吉安鄉○○○街二三一巷一弄
    十號、吉安鄉○○○街一七九巷十三號等居所內，分別以將毒品海洛因摻入香菸
    內及將毒品安非他命置入吸食器內燒烤之方式，各連續施用毒品海洛因與安非他
    命多次。嗣經台灣花蓮地方法院檢察署觀護人於九十三年五月三日、同年九月七
    日及警於九十三年八月十六日、十月十三日分別採其尿液送驗結果，均檢出呈甲
    基安非他命與嗎啡陽性反應，其中九十三年八月十六日該次，並扣得乙○○所有
    之毒品海洛因二小包（合計淨重零點五七公克），因而查悉上情。
二、案經號台灣花蓮地方法院檢察署觀護人告發及花蓮縣警察局、花蓮縣警察局新城
    分局移送暨報告臺灣花蓮地方法院檢察署檢察官偵查起訴及移送併案審理。
    理  由
一、右揭犯罪事實，業據被告乙○○於本院審理時坦承不諱，且被告為台灣花蓮地方
    法院檢察署觀護人及警採其尿液送驗結果，均確檢出呈甲基安非他命與嗎啡陽性
    反應無誤，此有慈濟大學濫用藥物檢驗中心檢驗總表四份存卷可按。另扣案白色
    不明粉末二小包，經送驗結果，確含毒品海洛因成份，合計淨重零點五七公克，
    此有法務部調查局九十三年九月二十九日調科壹字第二八○○○五五三九號鑑定
    通知書一份在卷可佐。而海洛因係嗎啡經化學合成之半人工合成品，其藥（毒）
    性高於嗎啡，經吸食或注射進入人體，藉由人體代謝系統之新陳代謝，分解成藥
    （毒）性較低之嗎啡，由尿液排出人體，故於尿液中，以嗎啡成份檢出，此有憲
    兵司令部七十九年六月一日（七九）鑑驗字第○二七三號函、八十年六月十七日
    （八○）鑑驗字第二八一五號函、暨法務部調查局八十年三月二十八日（八○）
    發技一字第一八九八號函可稽。另嗎啡經注射入人體後，百分之九十以上於二十
    四小時內自尿中排出，國外曾有文獻報導注射二十毫克之嗎啡硫酸鹽，其嗎啡之
    平均可檢出時限約為四十五小時，此亦有行政院衛生署藥物食品檢驗局八十一年
    九月八日（八一）藥檢一字第八一一四八八五號函可參。而吸用安非他命者，其
    於吸食後九十六小時（即四日）內所採之尿液，雖經人體代謝作用，仍可能被檢
    出殘餘安非他命劑量，此有行政院衛生署藥物食品檢驗局八十一年藥一字第○○
    一一五六號函可考。足徵被告前揭自白應與事實相符，堪予採信，其施用毒品海
    洛因及安非他命之犯行，堪以認定。又查，被告前於九十二年間，因施用毒品案
    件，經本院裁定送勒戒處所施以觀察、勒戒後，認有繼續施用毒品之傾向，再以
    裁定令入強制戒治處所施以強制戒治處分，其後於九十三年三月十五日經本院裁
    定停止戒治付保護管束，而於九十三年九月九日保護管束期滿執行完畢，此有臺
    灣花蓮地方法院檢察署刑案資料查註紀錄表、臺灣高等法院被告全國前案紀錄表
    各一份在卷足憑，而連續犯係屬裁判上一罪，應至全部行為終了之時，犯罪始告
    完成，是被告所為，係符合毒品危害防制條例第二十條第三項之規定，要無疑義
    。綜上所述，本件罪證已臻明確，被告施用毒品海洛因與安非他命之犯行，堪以
    認定，應予依法論科。
二、核被告所為，係犯毒品危害防制條例第十條第一項之施用第一級毒品罪及同條例
    第十條第二項之施用第二級毒品罪。被告持有毒品海洛因及安非他命，既意在供
    己施用，其持有海洛因與安非他命之低度行為皆應為施用之高度行為吸收，均不
    另論罪。被告先後多次施用第一級毒品海洛因與第二級毒品安非他命之行為，均
    時間緊接，犯罪構成要件相同，各顯係基於概括犯意為之，應依連續犯規定以一
    罪論，並均依法加重其刑。其所犯上開二罪之間，犯意各別，行為互殊，應予分
    論併罰。至公訴人移送併案審理部分，其所列被告施用毒品犯罪時間，與起訴事
    實所載犯罪時間相重疊，本院自應併予審理，附此敘明。又被告前曾有如事實欄
    所載之犯罪前科及執行紀錄，此有台灣花蓮地方法院檢察署刑案資料查註紀錄表
    及台灣高等法院被告全國前案紀錄表各一份在卷可稽，其於五年以內再犯本件有
    期徒刑以上之罪，為累犯，應依刑法第四十七條之規定就被告施用第一級與第二
    級毒品部分各遞加重其刑。爰審酌被告有前揭如事實欄所載之犯罪紀錄，素行非
    佳，其前因施用毒品案件，經觀察、勒戒及強制戒治處分後，又於五年內屢涉施
    用毒品犯行，戕害己身及犯後坦承犯行，態度良好等一切情狀，量處如主文所示
    之刑，並定其應執行之刑，以資懲儆。至扣案第一級毒品海洛因二小包（合計淨
    重零點五七公克），係屬查獲之毒品，依毒品危害防治條例第十八條第一項前段
    ，不問屬於犯人與否，均沒收銷毀之。
據上論斷，應依刑事訴訟法第二百九十九條第一項前段、毒品危害防制條例第十條第
一項、第二項、第十八條第一項前段、刑法第十一條前段、第五十六條、第四十七條
、第五十一條第五款，判決如主文。
本案經檢察官甲○○到庭執行職務。
中      華      民      國    九十四    年      二      月    二十四    日
                              台灣花蓮地方法院刑事第二庭
                                  法  官  陳世博
右正本證明與原本無異。
如對本判決不服，應於送達後十日內，向本院提出上訴狀。（應抄附繕本）告訴人或
被害人如對於本判決不服者，應具備理由請求檢察官上訴，其上訴期間之計算係以檢
察官收受判決正本之日期為準。
                                  法院書記官
中      華      民      國    九十四    年      三      月      一      日
附錄本判決論罪之法律條文：
毒品危害防治條例第十條第一項、第二項：
施用第一級毒品者，處六月以上五年以下有期徒刑。
施用第二級毒品者，處三年以下有期徒刑。
毒品危害防制條例第十八條第一項前段：
查獲之第一、二級毒品及專供製造或施用第一、二級毒品之器具，不問屬於犯人與否
，均沒收銷燬之；查獲之第三、四級毒品及製造或施用毒品之器具，無正當理由而擅
自持有者，均沒入銷燬之。但合於醫藥、研究或訓練之用者，得不予銷燬。
前項合於醫藥、研究或訓練用毒品或器具之管理辦法，由法務部會同行政院衛生署定
之。
